【裁判字號】    90,訴,70
【裁判日期】    900928
【裁判案由】    違反槍砲彈藥刀械管制條例
【裁判全文】
臺灣花蓮地方法院刑事判決                              九十年度訴字第七０號
    公  訴  人  臺灣花蓮地方法院檢察署檢察官
    被      告  甲○○
右列被告因違反槍砲彈藥刀械管制條例案件，經檢察官提起公訴（八十九年度偵字第
二六九三號），本院判決如左：
    主  文
甲○○未經許可，持有可發射子彈具殺傷力之改造手槍，處有期徒刑壹年貳月，併科
罰金新台幣伍萬元，罰金部分如易服勞役，以新台幣玖佰元（即銀元佰元）折算壹
日。
扣案之改造手槍壹枝（槍枝管制編號：0000000000號）沒收。
    事  實
一、甲○○於民國（下同）八十九年七月二十七日十六時三十分許，在花蓮市○○○
    街一八九號頂樓加蓋鐵皮屋之租屋處，非法持有可發射子彈，具有殺傷力之仿Ｗ
    ＡＬＴＨＥＲ廠半自動手槍改造之金屬玩具手槍一枝（槍枝管制編號00000
    00000號）、具殺傷力之改造子彈一顆，不具殺傷力之改造子彈三顆。嗣於
    同日經警持搜索票，在上揭住處搜索當場查獲，並扣得上開手槍一枝及改造子彈
    四顆（試射結果，其中一顆具殺傷力，另外三顆無法擊發，不具殺傷力）。
二、案經花蓮縣警察局新城分局報請臺灣花蓮地方法院檢察署檢察官偵查起訴。
    理  由
一、訊據被告甲○○矢口否認涉犯上開犯行，辯稱：花蓮市○○○街一八九號頂樓那
    裡雖然是伊向房東丁○○所承租，但裡面有二間房間，有一間因為沒有冷氣，不
    能住人，伊就把冬衣打包好放在那裡，而伊是住在另一間，是乙○○○後來來找
    伊，要伊讓出一間房間給她居住，但是伊並不習慣和他人同住，就跟乙○○○說
    房間先暫時讓她居住，伊則回高雄居住，‧‧‧‧‧‧，在被查獲前兩天伊已經
    從高雄來到花蓮租屋處，後來警員就來搜索查到那些槍彈，那些槍彈並非伊所持
    有的等語。惟查：
（一）、上開可發射子彈具殺傷力之改造手槍一枝及改造子彈四顆確實經警員持搜索
        票於八十九年七月二十七日十六時三十分許在花蓮市○○○街一八九號頂樓
        當場查獲之事實，業據警員戊○○於本院審理時結證屬實，且有查獲報告書
        、現場草圖、搜索票、搜索扣押證明筆錄、現場照片十二幀附卷可稽。而上
        開房屋係房東丁○○於八十九年七月八日出租與被告甲○○居住使用之事實
        ，亦據證人丁○○於本院調查時結證在卷（見本院九十年五月二十二日訊問
        筆錄），且有房屋租賃契約書影本一份在卷足憑，顯見上開房屋確係被告甲○○所承租居住使用之事實為真實。
（二）、雖被告甲○○辯稱：伊所承租的房屋後來分租給乙○○○居住使用等語，就
        此事實，業據證人乙○○○於本院調查時予以否認，並結證在卷（見本院九
        十年五月二十二日訊問筆錄），另證人丙○○於本院調查時亦結證稱：伊是
        甲○○的男友，該地方是甲○○自己一個人居住，搜索現場照片所顯示的家
        具、床鋪、衣櫥、梳妝台、電視等物品都是甲○○所有，伊有時候去甲○○
        那裡也會碰到「小胖」乙○○○在那裡等語（見本院九十年六月十三日調查
        筆錄），而被告甲○○於本院調查時復自承「警訊卷搜索現場照片內的東西
        都是我的」（見本院卷第一二一頁），試想，若甲○○將上開房間分租予乙○○○居住使用，何以被查獲之房間內均置放被告甲○○個人家具及私人物
        品？此外，前往執行搜索之警員戊○○於本院審理時亦結證稱：「‧‧‧‧
        ‧‧在房間內的化妝台有查到一份租賃契約書，承租人是甲○○，我們在衣
        櫥內也找到一份甲○○的新光人壽保險要保契約書」、「‧‧‧‧‧‧在搜
        索的過程中，並沒有印象有查到乙○○○或丙○○的相關資料或證件等物品
        」等語（見本院卷第一三九頁），顯見上開房間確實係由被告甲○○居住使
        用無訛。
（三）、扣案之手槍一枝、子彈四顆經送鑑定結果，認「送鑑改造手槍一枝（槍枝管
        制編號0000000000號），認係由仿ＷＡＬＴＨＥＲ廠半自動手槍
        改造之金屬玩具手槍更換土造金屬槍管改造而成，可擊發適用子彈，認具殺
        傷力」、「送驗改造子彈共有三顆無法擊發，認不具殺傷力，另一顆可擊發
        ，認具殺傷力，係屬槍砲彈藥刀械管制條例所列管之彈藥」等語，分別有內
        政部警政署刑事警察局二份鑑驗通知書附於偵查卷第十七頁及本院卷第一二
        九頁可稽。
（四）、綜上所述，被告非法持有上開槍彈之事實已臻明確，其所為之辯詞顯係事後
        飾卸之詞，不足採信。本件事證明確，被告犯行洵堪認定，應予依法論科。
二、核被告甲○○所為，係犯槍砲彈藥刀械管制條例第十一條第四項持有可發射子彈
    具殺傷力之改造手槍罪及同條例第十二條第四項持有子彈罪。就被告非法持有槍
    枝部分，公訴意旨認應依該條例第八條第一項處斷，尚有未洽，惟起訴事實相同
    ，爰依法變更起訴法條。被告以一持有行為同時持有改造手槍一支及四顆子彈，
    為想像競合犯，應從一重依持有改造手槍罪論處。雖公訴人並未起訴被告非法持
    有子彈之犯罪事實，惟本院認被告非法持有子彈之行為與本案被告非法持有改造
    手槍之行為具有裁判上一罪之想像競合犯關係，本院自得對被告所犯非法持有子
    彈罪部分併與審判，附此敘明。爰審酌被告素行尚可，其持有具殺傷力槍枝及子
    彈之數量非鉅，未以上開槍枝為其他犯行，及其犯罪後之態度等一切情狀，量處
    如主文所示之刑，並就罰金部分諭知易服勞役之折算標準。又槍砲彈藥刀械管制
    條例第十九條第一項固有應於刑之執行完畢或赦免後，令入勞動處所，強制工作
    三年之規定，然此規定因不問對行為人有無預防矯治其社會危險性之必要，一律
    宣付強制工作三年，限制其中不具社會危險性之受處分人之身體、自由部分，其
    所採措施與所欲達成預防矯治之目的及所需程度，不合憲法第二十三條所定之比
    例原則，已經大法官會議第四百七十一號解釋宣告不予適用，而本院認本件被告
    非屬嚴重職業性持有槍械之犯罪者，尚無依該條項之規定宣告強制工作之必要，
    併此敘明。
三、扣案具殺傷力之改造手槍一枝係違禁物，應依刑法第三十八條第一項第一款規定
    宣告沒收。至原扣案之改造子彈四顆，其中三顆本因無法擊發，認不具殺傷力，
    另一顆業經試射擊發，已不具殺傷力，均非屬違禁物，爰均不另為沒收之諭知，
    附此敘明。
據上論斷，應依刑事訴訟法第二百九十九條第一項前段、第三百條、槍砲彈藥刀械管
制條例第十一條第四項、第十二條第四項，刑法第十一條前段、第五十五條、第四十
二條第二項、第三十八條第一項第一款，罰金罰鍰提高標準條例第二條，判決如主文
。
本案經檢察官李子春到庭執行職務。
中      華      民      國    九十      年      九      月    二十八    日
                              臺灣花蓮地方法院刑事庭
                                  法  官  林  國  泰
右正本證明與原本無異。
如對本判決不服，應於送達後十日內，向本院提出上訴狀。（應抄附繕本）
                                  法院書記官
中      華      民      國    九十      年      十月     十六     日
附錄本判決論罪之法律條文：
槍砲彈藥刀械管制條例第十一條。
槍砲彈藥刀械管制條例第十二條。


司法院資訊處製作；財團法人民間司法改革基金會備份。
